# 个税手续费返还

提问人：kkchen 时间：2018-01-19 13:42:53
请问各位老师，个税手续费返还如何做账啊，计入其他应付款对吗？借银行存款 贷：其他应付款？

回答人：chenyiwei
财政部、中国人民银行、国家税务总局《关于进一步加强代扣代收代征税款手续费管理的通知》（财行[2005]365号）第六条：
六、手续费支付管理 (一)税务机关应按照本通知规定的比例支付“三代”税款手续费。 (二)税务机关对单位和个人未按照法律、行政法规或者委托代征协议规定履行代扣、代收、代征义务的，不得支付“三代”税款手续费。 (三)税务机关应在“三代”单位和个人申报并结报票款后，按有关规定支付“三代”税款手续费。对不能及时支付的，应予说明，并在一个季度内结清，最长不得超过 6 个月。
(四)因税务机关的原因，未领或少领“三代”手续费的单位和个人，有权要求税务机关按照规定及时支付手续费。 因“三代”单位和个人自己的原因，三年不到税务机关领取“三代”税款手续费的，税务机关将停止支付手续费。 (五)税务机关之间委托代征税款，不得支付手续费。 (六)“三代”单位所取得的手续费收入应该单独核算，计入本单位收入，用于“三代”管理支出，也可以适当奖励相关工作人员。
据此，企业收到个人所得税手续费应计入本企业收入（实务中一般计入营业外收入，但理论上是计入其他业务收入更合适，因为实质上是企业为国家提供代扣代缴税款的劳务，国家给予的劳务报酬）。如果用于奖励财务人员的，则奖励金计入管理费用并通过“应付职工薪酬”核算，即收支两条线。